# 关于结构化主体合并中的几个问题

提问人：sjbhj 时间：2020-07-03 15:21:00
老师，您好！
我们在审计信托公司 2019 年报表，存在如下问题，望解惑：
基本情况：信托公司设立了许多信托项目，信托项目单独核算。现由于部分信托项目发生风险，信托本部对部分风险项目进行垫付，但垫付前要求投资人先签订受益权转让协议，将所有权益转给信托公司。
问题问题 11 、、信托本部+并表的信托项目形成的报表，是不是合并报表。
按常规，母公司+子公司的报表才是合并报表。而信托项目是结构化主体，不具有法人地位，这时母公司+结构化主体的报表是合并报表？还是像本部+分公司一样仍是单体报表？
问题问题 22 、、 2018 年审定报表没有对达到控制的结构化主体进行并表，现在要追调上年报表。这种差错属于会计差错还是会计政策变更？
问题问题 33 、、对 2020 年的报告日前的垫付是否要预计负债？
这部分兑付，相应的受益权转让协议签订和实际付款都发生在 2020 年，我们也查阅了其他信托公司年报，没有发现有将未来预计垫付的款项列作预计负债的情况，而且法律规定信托不能承诺对信托风险项目进行刚兑。
这种情况，我们能否按实际益权转让协议签订和付款时间，不对 2020 年的垫付作预计负债，只作审计报告的期后事项披露？

回答人：chenyiwei
1 、根据合并报表准则，“子公司，是指被母公司控制的主体”，这里的主体不仅仅是具有法人资格的企业，也包括其他拥有法律上认可的独立财产权，可作为单独会计主体的结构化主体，如信托、资管计划等。所以仍可称为合并报表。
2 、属于前期差错。
3 、可以这样处理，即属于资产负债表日后非调整事项。